最高法院刑事判決　　　　　　九十四年度台上字第三六九三號
　　上　訴　人　甲○○
　　　　　　　　　　　　129.
　　　　　　　　　　　　（另案在台灣屏東監獄竹田分監執行
　　　　　　　　　　　　中）
上列上訴人因準強盜案件，不服台灣高等法院高雄分院中華民國
九十四年四月二十九日第二審判決（九十四年度上訴字第二一三
號，起訴案號：台灣屏東地方法院檢察署九十三年度偵字第四三
三八號），提起上訴，本院判決如下：
    主  文
上訴駁回。
    理  由
按刑事訴訟法第三百七十七條規定，上訴於第三審法院，非以判
決違背法令為理由，不得為之。是提起第三審上訴，應以原判決
違背法令為理由，係屬法定要件。如果上訴理由狀並未依據卷內
訴訟資料，具體指摘原判決不適用何種法則或如何適用不當，或
所指摘原判決違法情事，顯與法律規定得為第三審上訴理由之違
法情形，不相適合時，均應認其上訴為違背法律上之程式，予以
駁回。本件上訴人甲○○上訴意旨略稱：案發當時，證人鍾建業
並未抓住上訴人，上訴人亦未打到鍾建業，鍾建業並未心生恐懼
，故其隨上訴人上二樓陽台處抱住上訴人，此時證人鍾淦得亦同
時到來，亦抱住上訴人，因上訴人欲跳至一樓，故有掙扎之情形
。就上開情形，上訴人並未施任何強暴、脅迫之行為，故上訴人
之行為實與刑法第三百二十九條準強盜罪之構成要件不該當。原
判決於此並未詳究，亦未於判決理由內詳上訴人之行為如何構
成「強暴」、「脅迫」之方式，如何造成被害人心生畏懼，有判
決理由不備之違法。又鍾建業於原審證稱上訴人於一樓並未打伊
，此有利於上訴人之證據，為何不足採信，原判決未予說明，亦
有判決理由欠備之違法等語。
惟查證據之取捨、證據證明力之判斷及事實有無之認定，為事實
審法院之職權，苟其取捨判斷與認定，並不違背論理法則及經驗
法則，即不容任意指為違法，而執為第三審適法之上訴理由。本
件原審認定上訴人甲○○有原判決所載之攜帶兇器，踰越牆垣、
毀壞安全設備，於夜間侵入鍾淦得之住宅竊盜，因脫免鍾淦得之
子鍾建業之逮捕，當場施以強暴、脅迫，而以手肘撞擊鍾建業腹
部，以腳踹鍾建業之腳，並以手握拳作勢要毆打鍾建業之犯行，
係以該事實已據被害人鍾建業於偵查及原審審理時指證明確，上
訴人於警詢及偵查中亦供承：有與屋主（即鍾建業）扭打，因屋
主抓住伊，伊要掙脫才與屋主扭打，推開屋主等語，參以鍾建業
之診斷證明書記載右腹部約十四乘七公分挫傷、右肘約四乘零點
五公分挫擦傷、右前臂約五乘一公分挫擦傷之傷害，衡情，該傷
勢係出於強力之撞擊所造成，而非僅是掙脫之舉所可肇致，是上
訴人有與鍾建業扭打之自白及鍾建業之指述，與事實相符。又上
訴人之行竊未遂犯行，亦經上訴人供認不諱，核與被害人鍾淦得
、鍾建業證述情節相符，並有扣案之行竊工具檳榔剪一支及現場
照片在卷可資佐證等證據，予以綜合判斷，認上訴人所為，係成
立刑法第三百三十條第二項、第一項之加重準強盜未遂罪，並於
法定刑內量處其刑，已詳其所憑證據及認定理由。且指駁、說
明上訴人於原審否認有加重準強盜犯行，所辯未與鍾建業扭打，
亦未以手肘撞鍾建業之腹部及未以腳踹鍾建業之腳云云，何以為
卸責飾詞，為不足採信之理由。所為論斷，均有卷存證據資料可
資覆按。從形式上觀察，並無違背法令之情形存在。查原判決已
說明上訴人係以手肘撞被害人之腹部、以腳踹被害人之腳之強暴
方式，及握拳作勢要毆打鍾建業之脅迫方式，而為準強盜犯行，
上訴意旨謂原判決就此未予說明云云，顯非依據卷內資料執為指
摘之合法上訴理由。又鍾建業於原審係證稱：起初在一樓客廳有
與上訴人扭打，後來上訴人跑至二樓陽台再跳下一樓時，因上訴
人已受傷，即未再與上訴人扭打等語，並非指從未在一樓與上訴
人扭打，上訴意旨謂鍾建業於原審證稱上訴人於一樓並未打伊云
云，尚有誤會，亦非適法之上訴理由。至於其他上訴意旨乃係就
原審依憑事證所為認事、採證職權之合法行使及原判決已說明之
事項，任意指摘為違法，並重為事實之爭執，殊與法律規定得為
第三審上訴理由之違法情形，不相適合。衡以前開說明，其上訴
為違背法律上之程式，應予駁回。
據上論結，應依刑事訴訟法第三百九十五條前段，判決如主文。
中　　華　　民　　國　九十四　年　　七　　月　 十四 　日
                      最高法院刑事第十庭
                          審判長法官  陳　正　庸
                                法官  賴　忠　星
                                法官  王　居　財
                                法官  林　開　任
                                法官  林　立　華
      本件正本證明與原本無異
                                      書  記  官
中　　華　　民　　國　九十四　年　　七　　月　 二十 　日
                                                      Ｋ
